---
title: "Muestreo Aleatorio Estratificado"
author: "Christian Javier Salas Marquez"
date: "Enero de 2022"
output:
  html_document:
    df_print: paged
  html_notebook: default
  number_sections: yes
  df_print: paged
  toc: yes
  toc_depth: 3
  toc_float: yes
  pdf_document: default
---




***
# Calculos en R
***


```{r}
if(!require(readxl)) install.packages("readxl", repos = "http://cran.us.r-project.org")
datos_empresas <- read_excel("C:/Users/Computer/Documents/Ingenieria Estadistica II PAO 2021/Muestreo/ProyectoFinal_Muestreo/Datasets Muestreo/Supercias/marco_muestral_empresas_IRcausado.xlsx")
#View(datos_empresas)
```


Primero, se obtiene el tamaño poblacional a partir del marco muestral construido. En este caso $N = 10656$.

```{r}
#N = length(datos_empresas$Nombre)
N = dim(datos_empresas)[1]
N
```

En este caso, elegimos la variable estratificadora `tamaño de empresa`, pues es la que más se ajusta a las condiciones que requiere una variable estratificadora, i.e. permite la división en grupos tal que se tenga homogeneidad dentro del estrato. En este caso, se tienen cuatro estratos : _Grande_, _Mediana_, _Pequeña_, _Microempresa_.

Obtenemos ahora los tamaños de cada estrato



```{r}
grande <- subset(datos_empresas, Tamano == 'GRANDE')

N1_grande <- dim(grande)[1]
N1_grande

```

```{r}
mediana <- subset(datos_empresas, Tamano == 'MEDIANA')

N2_mediana <- dim(mediana)[1]
N2_mediana
```


```{r}
pequena <- subset(datos_empresas, Tamano == 'PEQUEÑA')

N3_pequena <- dim(pequena)[1]
N3_pequena
```

```{r}
microempresa <- subset(datos_empresas, Tamano == 'MICROEMPRESA')

N4_microempresa <- dim(microempresa)[1]
N4_microempresa
```

```{r}
N1_grande+N2_mediana+N3_pequena+N4_microempresa
```


Obtenemos ahora los pesos de cada estrato.


```{r}
W1 <- N1_grande/N
W2 <- N2_mediana/N
W3 <- N3_pequena/N
W4 <- N4_microempresa/N

W1
W2
W3
W4
```


Verificando que la suma de los pesos sea igual a 1

```{r}
W1 + W2 + W3 + W4
```


__Afijación Proporcional__






```{r}
#is.na(datos_empresas$`IRcausado2021`)
```


```{r}
media_IR_poblacional <- mean(datos_empresas$IRcausado2021)
media_IR_poblacional
```






Varianza de los estratos (parámetro)

```{r}
var_grande <- var(grande$IRcausado2021)
var_mediana <- var(mediana$IRcausado2021)
var_pequena <- var(pequena$IRcausado2021)
var_microempresa <- var(microempresa$IRcausado2021)

var_grande
var_mediana
var_pequena
var_microempresa
```

Calculamos ahora $n$ y $n_0$


Para determinar el ERROR ABSOLUTO, analizamos el mínimo y máximo del IR causado.

```{r}
minimo_IR <- min(datos_empresas$IRcausado2021)
maximo_IR <- max(datos_empresas$IRcausado2021)

minimo_IR
maximo_IR
```



Se elige un error absoluto basado en el análisis del máximo valor del IR causado y un nivel de confianza del $95%$. i.e. 1.96 como coeficiente de confianza.


```{r}
e = 100000
```


```{r}
n0 = (  (1.96^2)*(  ((N1_grande/N)*var_grande) + ((N2_mediana/N)*var_mediana) + ((N3_pequena/N)*var_pequena) + ((N4_microempresa/N)*var_microempresa) ) )/(e^2)
n0
```

```{r}
n = (n0)/(1+(n0/N))
n
```


Finalmente, utilizando el $n$ calculado y la fórmula para afijación proporcional, se calcula el tamaño de muestra para cada estrato


```{r}
n1 <- W1*n
n2 <- W2*n
n3 <- W3*n
n4 <- W4*n

n1
n2
n3
n4
```

```{r}
n1 + n2 + n3 + n4
```






***
# Seleccion de la muestra
***

Selección de una muestra de cada estrato utilizando los tamaños de muestra calculados.

```{r}
if(!require(sampling)) install.packages("sampling", repos = "http://cran.us.r-project.org")
if(!require(SamplingStrata)) install.packages("SamplingStrata", repos = "http://cran.us.r-project.org")
if(!require(splitstackshape)) install.packages("splitstackshape", repos = "http://cran.us.r-project.org")
```

```{r}
n1_redondeado <- round(n1)
n2_redondeado <- round(n2)
n3_redondeado <- round(n3)
n4_redondeado <- round(n4)

n1_redondeado
n2_redondeado
n3_redondeado
n4_redondeado
  
```


```{r}
muestra_estratificada_strata <- strata(datos_empresas, stratanames = "Tamano", size = c(n1_redondeado,n2_redondeado,n4_redondeado,n3_redondeado) , method = "srswor" ) 
muestra_estratificada_strata
```


```{r}
tamano_estratos = c(GRANDE = n1_redondeado, MEDIANA = n2_redondeado, MICROEMPRESA = n4_redondeado, PEQUEÑA = n3_redondeado)
muestra_estratificada_stratified <- stratified(datos_empresas, "Tamano", size = tamano_estratos , replace = FALSE)
muestra_estratificada_stratified
```


```{r}
if(!require(writexl)) install.packages("writexl", repos = "http://cran.us.r-project.org")

#write_xlsx(muestra_estratificada_stratified,"C:\\Users\\Computer\\Documents\\Ingenieria Estadistica II PAO 2021\\Muestreo\\ProyectoFinal_Muestreo\\muestra_aleatoria_estratificada.xlsx")
```



***
# Calculo del estimador MAE de la media poblacional y su varianza
***

```{r}

datos_MAE <- read_excel("C:/Users/Computer/Documents/Ingenieria Estadistica II PAO 2021/Muestreo/ProyectoFinal_Muestreo/muestra_aleatoria_estratificada.xlsx")

grande_MAE <- subset(datos_MAE, Tamano == 'GRANDE')
mediana_MAE <- subset(datos_MAE, Tamano == 'MEDIANA')
pequena_MAE <- subset(datos_MAE, Tamano == 'PEQUEÑA')
microempresa_MAE <- subset(datos_MAE, Tamano == 'MICROEMPRESA')

xbarra1_grande <- mean(grande_MAE$IRcausado2021)
xbarra2_mediana <- mean(mediana_MAE$IRcausado2021)
xbarra3_pequena <- mean(pequena_MAE$IRcausado2021)
xbarra4_microempresa <- mean(microempresa_MAE$IRcausado2021)


xbarra <- (W1*xbarra1_grande) + (W2*xbarra2_mediana) + (W3*xbarra3_pequena) + (W4*xbarra4_microempresa)
xbarra
```

Comparando con la media poblacional real

```{r}
mu <- mean(datos_empresas$IRcausado2021)
mu
```

Podemos ver que la estimación de la media poblacional del impuesto a la renta causado por las empresas es de 137739.1 mientras que la media poblacional real de este indicador está dada por 137779.8


_Análisis de la distribución muestral de la estimación de la media_

Generando 100 muestras estratificadas.

```{r}

R = 1000

xbarra_muestras <- rep(0,R)

for (i in 1:R) {
  
  MAE_muestras <-  stratified(datos_empresas, "Tamano", size = tamano_estratos , replace = FALSE)
  
  grande_MAE_muestras <- subset(MAE_muestras, Tamano == 'GRANDE')
  mediana_MAE_muestras <- subset(MAE_muestras, Tamano == 'MEDIANA')
  pequena_MAE_muestras <- subset(MAE_muestras, Tamano == 'PEQUEÑA')
  microempresa_MAE_muestras <- subset(MAE_muestras, Tamano == 'MICROEMPRESA')

  xbarra1_grande_muestras <- mean(grande_MAE_muestras$IRcausado2021)
  xbarra2_mediana_muestras <- mean(mediana_MAE_muestras$IRcausado2021)
  xbarra3_pequena_muestras <- mean(pequena_MAE_muestras$IRcausado2021)
  xbarra4_microempresa_muestras <- mean(microempresa_MAE_muestras$IRcausado2021)


  xbarra_muestras[i] <- (W1*xbarra1_grande_muestras) + (W2*xbarra2_mediana_muestras) + (W3*xbarra3_pequena_muestras) + (W4*xbarra4_microempresa_muestras)


  
}
```





```{r}
if(!require(highcharter)) install.packages("highcharter", repos = "http://cran.us.r-project.org")

hc_muestreo_1 <- hchart(hist(xbarra_muestras))
hc_muestreo_2 <- hchart(xbarra_muestras)
hc_muestreo_1
hc_muestreo_2
```






_Análisis Exploratorio de la Muestra seleccionada_


```{r}
hc_muestreo_3 <- hchart(hist(datos_MAE$IRcausado2021))
hc_muestreo_4 <- hchart(datos_MAE$IRcausado2021)
hc_muestreo_3
hc_muestreo_4
```


```{r}
if(!require(plotly)) install.packages("plotly", repos = "http://cran.us.r-project.org")

fig_muestreo_1 <- plot_ly(x = ~datos_MAE$IRcausado2021, type = "histogram")

fig_muestreo_1
```




```{r}
fig_muestreo_2 <- plot_ly() %>% 
  add_histogram(x = ~datos_MAE$IRcausado2021,
                name = "Group A",
                marker = list(color = "teal",
                            line = list(color = "darkgray",
                                        width = 2))) %>% 
  add_histogram(x = ~datos_MAE$IngresoTotal2021,
                opacity = 0.4,
                name = "GroupB",
                marker = list(color = "orange",
                            line = list(color = "darkgray",
                                        width = 2))) %>% 
  layout(barmode = "overlay",
         title = "Histogram of white cell count for groups A and B",
         xaxis = list(title = "White cell count",
                      zeroline = FALSE),
         yaxis = list(title = "Count",
                      zeroline = FALSE))

fig_muestreo_2
```



```{r}
table(datos_MAE$TipoCompanía)
```





```{r}
A <- c("Sociedad Anonima", "Responsabilidad Limitada", "Sucursal Extranjera", "SAS", "Asociacion o Consorcio" , "Economia Mixta")
C <- c("Sociedad Anonima", "Responsabilidad Limitada", "Sucursal Extranjera", "SAS", "Asociacion o Consorcio" , "Economia Mixta")
B <- c(296, 132, 7, 3, 2, 1)
df <- data.frame(A, B, C)

# A modified version of the "hc_add_series_labels_values" function
# The "text" input is now available
myhc_add_series_labels_values <- function (hc, labels, values, text, colors = NULL, ...) 
{
    assertthat::assert_that(is.highchart(hc), is.numeric(values), 
        length(labels) == length(values))
    df <- dplyr::data_frame(name = labels, y = values, text=text)
    if (!is.null(colors)) {
        assert_that(length(labels) == length(colors))
        df <- mutate(df, color = colors)
    }
    ds <- list_parse(df)
    hc <- hc %>% hc_add_series(data = ds, ...)
    hc
}

# Set the "text" input in myhc_add_series_labels_values
# point.text is now available inside pointFormat of hc_tooltip
hc_muestreo_piechart <- highchart() %>% 
  hc_chart(type = "pie", data=df) %>% 
  myhc_add_series_labels_values(labels=A, values=B, text=C) %>% 
  hc_tooltip(crosshairs=TRUE, borderWidth=5, sort=TRUE, shared=TRUE, table=TRUE,
     pointFormat=paste('<br><b>A: {point.percentage:.1f}%</b><br>C: {point.text}')) %>%
  hc_title(text="Tipos de Compania", margin=20, style=list(color="#144746", useHTML=TRUE)) 


hc_muestreo_piechart
```




Analisis de Correspondencia Multiple


```{r}
quantile(datos_MAE$IRcausado2021)
```


```{r}
datos_MAE$RangoIR[datos_MAE$IRcausado2021>=0.01 & datos_MAE$IRcausado2021 < 3000] = 'IR causado entre 0.01 y 3000'
datos_MAE$RangoIR[datos_MAE$IRcausado2021>=3000 & datos_MAE$IRcausado2021 < 15000] = 'IR causado entre 3000 y 15000'
datos_MAE$RangoIR[datos_MAE$IRcausado2021>=15000 & datos_MAE$IRcausado2021 < 55000] = 'IR causado entre 15000 y 55000'
datos_MAE$RangoIR[datos_MAE$IRcausado2021>=55000 & datos_MAE$IRcausado2021 <= 8000000] = 'IR causado entre 55000 y 8000000'

```




```{r}
tipocompania_supercias <- as.factor(datos_MAE$TipoCompanía)
region_supercias <- as.factor(datos_MAE$Region)
provincia_supercias <- as.factor(datos_MAE$Provincia)
tamano_supercias <- as.factor(datos_MAE$Tamano)
sector_supercias <- as.factor(datos_MAE$Sector)
rangoir_supercias <- as.factor(datos_MAE$RangoIR)
```


```{r}
if(!require(ca)) install.packages("ca", repos = "http://cran.us.r-project.org")
if(!require(FactoMineR)) install.packages("FactoMineR", repos = "http://cran.us.r-project.org")
if(!require(factoextra)) install.packages("factoextra", repos = "http://cran.us.r-project.org")
if(!require(descr)) install.packages("descr", repos = "http://cran.us.r-project.org")
if(!require(stringr)) install.packages("stringr", repos = "http://cran.us.r-project.org")
```


```{r}
df_supercias_ACM <- data.frame(tipocompania_supercias,region_supercias,provincia_supercias,tamano_supercias,sector_supercias,rangoir_supercias)

acm_supercias <- mjca(df_supercias_ACM)

acm_summary_supercias <- summary(acm_supercias)

acm_summary_columns_supercias <- acm_summary_supercias$columns


coordenadas_supercias <- data.frame(acm_summary_columns_supercias[,5], acm_summary_columns_supercias[,8])/1000

df_variables_supercias <- data.frame(acm_summary_columns_supercias$name)


df_variables_supercias$Grupo[str_sub(df_variables_supercias$acm_summary_columns_supercias.name,1,23) == 'tipocompania_supercias:'] <- 'Tipo De Compania'
df_variables_supercias$Grupo[str_sub(df_variables_supercias$acm_summary_columns_supercias.name,1,17) == 'region_supercias:'] <- 'Region'
df_variables_supercias$Grupo[str_sub(df_variables_supercias$acm_summary_columns_supercias.name,1,20) == 'provincia_supercias:'] <- 'Provincia'
df_variables_supercias$Grupo[str_sub(df_variables_supercias$acm_summary_columns_supercias.name,1,17) == 'tamano_supercias:'] <- 'Tamano de Empresa'
df_variables_supercias$Grupo[str_sub(df_variables_supercias$acm_summary_columns_supercias.name,1,17) == 'sector_supercias:'] <- 'Sector'
df_variables_supercias$Grupo[str_sub(df_variables_supercias$acm_summary_columns_supercias.name,1,18) == 'rangoir_supercias:'] <- 'Rango IR Causado'



w_supercias <- str_split(df_variables_supercias$acm_summary_columns_supercias.name,":")

vector_unlist_supercias <- unlist(w_supercias)



n = 1:(length(vector_unlist_supercias)/2)

nombre_rotulos_supercias <- vector_unlist_supercias[2*n] #Indexa solo los números pares del 1 al 20. i.e. 1 2 3 4 5 -> 2 4 6 8 10 ...
nombre_rotulos_supercias <- sub("Á","A",nombre_rotulos_supercias)
nombre_rotulos_supercias <- sub("É","E",nombre_rotulos_supercias)
nombre_rotulos_supercias <- sub("Í","I",nombre_rotulos_supercias)
nombre_rotulos_supercias <- sub("Ó","O",nombre_rotulos_supercias)
nombre_rotulos_supercias <- sub("Ú","U",nombre_rotulos_supercias)
nombre_rotulos_supercias <- sub("Ñ","N",nombre_rotulos_supercias)




coordenadas_acm_supercias <- data.frame(coordenadas_supercias, nombre_rotulos_supercias, df_variables_supercias$Grupo)

#coordenadas_acm




hc_acm_supercias <- highchart()%>%
  hc_title(text = "Perfil de las Empresas de la Muestra")%>%
  hc_subtitle(text="Análisis de Correspondencias Múltiple")%>%
  hc_subtitle(text="")%>%
  hc_subtitle(text="")%>%
  hc_add_series(coordenadas_acm_supercias, type='scatter',hcaes(x=acm_summary_columns_supercias...5., y=acm_summary_columns_supercias...8., name=nombre_rotulos_supercias, group=df_variables_supercias.Grupo),
                dataLabels=list(format="{point.name}",enabled=TRUE), 
                tooltip=list(pointFormat="{point.name}"))%>%
  
  hc_xAxis(
    title = list(text = "Dimensión 1"),
    plotLines = list(list(value=0, color = 'lightgreen',width=2,zIndex=4,label=list(text="",style=list(color='lightblue', fontWeight='bold')))))%>%
  
  hc_yAxis(
    title = list(text = "Dimensión 2"),
    plotLines = list(list(value=0, color = 'lightgreen',width=2,zIndex=4,label=list(text="",style=list(color='lightblue', fontWeight='bold')))))

hc_acm_supercias


```



_Analisis de Componentes Principales_

La configuración cor=true de princomp() es estrictamente necesario en esta situación. Otra opción es utilizar la función scale() antes de enviar la data al argumento de princomp.




```{r}
Posicion2020 = datos_MAE$posicion2020
Posicion2019 = datos_MAE$posicion2019
Expediente = datos_MAE$Expediente
CantidadEmpleados = datos_MAE$CantEmpleados
Activos2021 = datos_MAE$Activio2021
Patrimonio2021 = datos_MAE$Patrimonio2021
IngresoPorVentas2021 = datos_MAE$Ingresoporventas2021
UtilidadAntesDelImpuesto2021 = datos_MAE$Utilidadantesdelimpuesto2021
UtilidadAntesDelEjercicio2021 = datos_MAE$Utilidaddelejercicio2021
UtilidadNeta2021 = datos_MAE$Utilidadneta2021
ImpuestoRentaCausado2021 = datos_MAE$IRcausado2021
IngresoTotal2021 = datos_MAE$IngresoTotal2021
```



```{r}
df_supercias_PCA = data.frame(Posicion2020,Posicion2019,Expediente,CantidadEmpleados,Activos2021,Patrimonio2021,IngresoPorVentas2021,UtilidadAntesDelImpuesto2021,UtilidadAntesDelEjercicio2021,UtilidadNeta2021,ImpuestoRentaCausado2021,IngresoTotal2021)

PCA_supercias <- princomp(df_supercias_PCA,cor = TRUE)

hc_muestreo_PCA <- hchart(PCA_supercias)
hc_muestreo_PCA
```


```{r}
#Elegir el numero de componentes principales
fviz_eig(PCA_supercias, addlabels = TRUE, ylim = c(0, 100))

#Reprsentacion de obervaciones y variables
fviz_pca_var(PCA_supercias, col.var = "black")
```


```{r}
screeplot_supercias <- c(48.7, 16.2, 12.5, 7.6, 6.1, 2.7, 2.5, 1.9, 1.2, 0.4)

xdim <- c(1,2,3,4,5,6,7,8,9,10)

#screeplot_supercias <- c(48, 16, 12, 7, 6, 2, 2, 1, 1, 0)

df_screeplot <- data.frame(xdim,screeplot_supercias)

hc_muestreo_5 <- df_screeplot %>%
  hchart('column', hcaes(x = xdim, y = screeplot_supercias))

hc_muestreo_5
```




Serie de tiempo



```{r}
ranking2015 <- read_excel("C:/Users/Computer/Documents/Ingenieria Estadistica II PAO 2021/Muestreo/ProyectoFinal_Muestreo/Datasets Muestreo/Supercias 2015 a 2019/ranking2015.xlsx",skip = 1)
ranking2016 <- read_excel("C:/Users/Computer/Documents/Ingenieria Estadistica II PAO 2021/Muestreo/ProyectoFinal_Muestreo/Datasets Muestreo/Supercias 2015 a 2019/ranking2016.xlsx",skip = 1)
ranking2017 <- read_excel("C:/Users/Computer/Documents/Ingenieria Estadistica II PAO 2021/Muestreo/ProyectoFinal_Muestreo/Datasets Muestreo/Supercias 2015 a 2019/ranking2017.xlsx",skip = 1)
ranking2018 <- read_excel("C:/Users/Computer/Documents/Ingenieria Estadistica II PAO 2021/Muestreo/ProyectoFinal_Muestreo/Datasets Muestreo/Supercias 2015 a 2019/ranking2018.xlsx",skip = 1)
ranking2019 <- read_excel("C:/Users/Computer/Documents/Ingenieria Estadistica II PAO 2021/Muestreo/ProyectoFinal_Muestreo/Datasets Muestreo/Supercias 2015 a 2019/ranking2019.xlsx",skip = 1)
ranking2020 <- read_excel("C:/Users/Computer/Documents/Ingenieria Estadistica II PAO 2021/Muestreo/ProyectoFinal_Muestreo/Datasets Muestreo/Supercias 2020/ranking2020.xlsx",skip = 1)
ranking2021 <- read_excel("C:/Users/Computer/Documents/Ingenieria Estadistica II PAO 2021/Muestreo/ProyectoFinal_Muestreo/Datasets Muestreo/Supercias/ranking.xlsx",skip = 1)
```



```{r}
mediaIR2015 <- mean(ranking2015$IRcausado2015)
mediaIR2016 <- mean(ranking2016$IRcausado2016)
mediaIR2017 <- mean(ranking2017$IRcausado2017)
mediaIR2018 <- mean(ranking2018$IRcausado2018)
mediaIR2019 <- mean(ranking2019$IRcausado2019)
mediaIR2020 <- mean(ranking2020$IRcausado2020)

mediaIngresos2015 <- mean(ranking2015$IngresoTotal2015)
mediaIngresos2016 <- mean(ranking2016$IngresoTotal2016)
mediaIngresos2017 <- mean(ranking2017$IngresoTotal2017)
mediaIngresos2018 <- mean(ranking2018$IngresoTotal2018)
mediaIngresos2019 <- mean(ranking2019$IngresoTotal2019)
mediaIngresos2020 <- mean(ranking2020$IngresoTotal2020)
mediaIngresos2021 <- mean(ranking2021$IngresoTotal2021)
mediaIngresos2021_MAE <- mean(datos_MAE$IngresoTotal2021)


```


```{r}
media_IR_time_vector <- c(mediaIR2015,mediaIR2016,mediaIR2017,mediaIR2018,mediaIR2019,mediaIR2020,xbarra)
#media_Ingresos_time_vector <- c(mediaIngresos2015,mediaIngresos2016,mediaIngresos2017,mediaIngresos2018,mediaIngresos2019,mediaIngresos2020,mediaIngresos2021_MAE)
media_Ingresos_time_vector <- c(mediaIngresos2015,mediaIngresos2016,mediaIngresos2017,mediaIngresos2018,mediaIngresos2019,mediaIngresos2020,mediaIngresos2021)
fechas_ts <- c(2015,2016,2017,2018,2019,2020,2021)
fechas_ts_complex <- c(2015,2016,2017,2018,2019,2020,2021,2015,2016,2017,2018,2019,2020,2021)
medias_time_vector <- c(media_IR_time_vector,media_Ingresos_time_vector)

vector1_timeseries <- c("Impuesto a la Renta Causado","Impuesto a la Renta Causado","Impuesto a la Renta Causado","Impuesto a la Renta Causado","Impuesto a la Renta Causado","Impuesto a la Renta Causado","Impuesto a la Renta Causado")

vector2_timeseries <- c("Ingresos Totales","Ingresos Totales","Ingresos Totales","Ingresos Totales","Ingresos Totales","Ingresos Totales","Ingresos Totales")

categoria_timeseries <- c(vector1_timeseries,vector2_timeseries)

df_ts <- data.frame(fechas_ts,media_IR_time_vector,media_Ingresos_time_vector)
df_ts_complex <- data.frame(fechas_ts_complex,medias_time_vector,categoria_timeseries)
```



```{r}
df_ts_complex2 <- df_ts_complex %>%
  dplyr::filter(categoria_timeseries %in% c("Impuesto a la Renta Causado","Ingresos Totales"))
df_ts_complex2 
```


```{r}
hc_timeseries1 <- hchart(
  df_ts_complex2, "line", 
  hcaes(x = fechas_ts_complex, y = medias_time_vector, group = categoria_timeseries)
  )

hc_timeseries1
```



```{r}
hc_timeseries2 <- hchart(
  df_ts, "line", 
  hcaes(x = fechas_ts, y = media_IR_time_vector)
  )

hc_timeseries2
```


```{r}
hc_timeseries3 <- hchart(
  df_ts, "line", 
  hcaes(x = fechas_ts, y = media_Ingresos_time_vector)
  )

hc_timeseries3
```






***
## LaTex
***

Se utiliza la fórmula para determinar el tamaño de la MAE con afijación proporcional considerando al parámetro de la Media Poblacional del Impuesto a la Renta Causado.

$$
n_0= \dfrac{\lambda_{\alpha/2}^2 \sum_{h=1}^{L} \left[\dfrac{N_h}{N}\right] S_h^{2}}{e^2}
$$

$$
n = \dfrac{n_0}{1+\dfrac{n_0}{N}}
$$

Donde:

\begin{itemize}
\item $n$ = Tamaño muestral
\item $\lambda_{\alpha/2}$ = Coeficiente de confianza
\item $L$ = Número de estratos
\item $N$ = Tamaño poblacional
\item $N_h$ = Tamaño del estrato h
\item $S_h^2$ = Varianza del estrato h
\item $e$ = Error absoluto
\end{itemize}

Reemplazando

\begin{itemize}
\item $\lambda_{\alpha/2}$ = 1.96
\item $L$ = 4
\item $N$ = 10642
\item $N_1$ = 2153
\item $N_2$ = 4052
\item $N_3$ = 3082
\item $N_4$ = 1355
\item $S_1^2$ = 5.911175e+12
\item $S_2^2$ = 4365501789
\item $S_3^2$ = 413208878
\item $S_4^2$ = 1877296812
\item $e$ = 100000
\end{itemize}

Calculamos el peso de cada estrato

$$
W_h = \dfrac{N_h}{N}
$$

De donde obtenemos

\begin{itemize}
\item $W_1$ = 0.2023116
\item $W_2$ = 0.3807555
\item $W_3$ = 0.2896072
\item $W_4$ = 0.1273257
\end{itemize}


$$
n_0= \dfrac{1.96^2 \left[ \left[\dfrac{N_1}{N} \times S_1^{2}\right] + \left[\dfrac{N_2}{N} \times S_2^{2}\right] +\left[\dfrac{N_3}{N} \times S_3^{2}\right] +\left[\dfrac{N_4}{N} \times S_4^{2}\right]\right]}{e^2}
$$

$$
n_0= \dfrac{1.96^2 \left[ \left[\dfrac{2153}{10642} \times (5.9\times10^{12})\right] + \left[\dfrac{4052}{10642} \times 4365501789\right] +\left[\dfrac{3082}{10642} \times413208878\right] +\left[\dfrac{1355}{10642} \times 1877296812\right]\right]}{100000^2}
$$

$$
n_0 = 460.193
$$

Luego

$$
n = \dfrac{460.193}{1+\dfrac{460.193}{10642}}
$$

$$
n = 441.1177 \approx 441
$$

Posteriormente, calculamos el tamaño de muestra de cada estrato por medio de la afijación proporcional

$$
n_h = W_h \times n
$$

De donde obtenemos

\begin{itemize}
\item $n_1 = W_1 \times n = 0.2023116 \times 441.1177 = 89.24323 \approx 89 $
\item $n_2 = W_2 \times n =  0.3807555 \times 441.1177 = 167.958 \approx 168 $
\item $n_3 = W_3 \times n = 0.2896072 \times 441.1177 =  127.7509 \approx 128 $
\item $n_4 = W_4 \times n =  0.1273257 \times 441.1177 = 56.16562 \approx 56 $
\end{itemize}

\begin{itemize}
\item $n_1 =  89 $
\item $n_2 =  168 $
\item $n_3 =  128 $
\item $n_4 = 56 $
\end{itemize}



Finalmente, calculamos la estimación de la media poblacional con el siguiente estimador


$$
\bar{x} = \sum_{h=1}^L \left[ \dfrac{N_h}{N} \right] \bar{x}_h
$$

donde

\begin{itemize}
\item $\bar{x}_h$ = Media muestral del estrato $h$
\end{itemize}


Se calcula la media de cada estrato de las empresas obtenidas de la muestra i.e. la media muestral de cada estrato


\begin{itemize}
\item $\bar{x}_1 = 585691.9$ 
\item $\bar{x}_2 = 39858.83$ 
\item $\bar{x}_3 = 12558.06$ 
\item $\bar{x}_4 = 3404.42$ 
\end{itemize}


Finalmente, reemplazando los valores respectivos en la fórmula


$$
\bar{x} = \left[ \left[ \dfrac{N_1}{N}  \bar{x}_1 \right] + \left[ \dfrac{N_2}{N}  \bar{x}_2 \right] + \left[ \dfrac{N_3}{N}  \bar{x}_3 \right] + \left[ \dfrac{N_4}{N}  \bar{x}_4 \right] \right]
$$


$$
\bar{x} = \left[ \left[ \dfrac{2153}{10642} \times  585691.9 \right] + \left[ \dfrac{4052}{10642} \times  39858.83 \right] + \left[ \dfrac{3082}{10642} \times  12558.06 \right] + \left[ \dfrac{1355}{10642} \times  3404.42 \right] \right]
$$


$$
\bar{x} = 137739.1
$$

Podemos ver que la estimación de la media poblacional del impuesto a la renta causado por las empresas es de 137739.1 mientras que la media poblacional real de este indicador está dada por 137779.8























